【裁判字號】    97,抗,1007
【裁判日期】    970703
【裁判案由】    限期起訴
【裁判全文】
臺灣高等法院民事裁定                  97年度抗字第1007號
抗  告  人  甲○○
代  理  人  高烊輝律師
相  對  人  乙○○
代  理  人  吳啟孝律師
上列當事人間，因假扣押事件，抗告人聲請限期起訴，對於中華
民國97年5月13日臺灣臺北地方法院97年度全聲字第449號所為裁
定，提起抗告，本院裁定如下：
    主  文
原裁定廢棄。
相對人應於本裁定送達翌日起7日內，就其欲保全執行之請求，
向管轄法院起訴。
聲請及抗告訴訟費用由相對人負擔。
    理  由
一、按：經准為假扣押，而本案尚未繫屬者，命假扣押之法院應
    依債務人聲請，命債權人於一定期間內起訴，民事訴訟法第
    529條第1項定有明文。
二、本件抗告人於原法院之聲請意旨略以：相對人以原法院97年
    度裁全字第 5號假扣押裁定，聲請臺灣板橋地方法院以97年
    度執全字竹字第 362號就抗告人之財產為假扣押之執行，為
    此，抗告人爰依據民事訴訟法第529條第1項之規定，聲請命
    相對人於一定期間內起訴等語；經核與民事訴訟法第 529條
    第1項之規定，尚無不合，應予准許。
三、原法院以：相對人已本於侵權行為之法律關係，對於抗告人
    及侯西隆提起損害賠償之訴，經原法院以96年度重訴字第15
    44號受理在案，相對人於訴訟中聲請對於抗告人及侯西隆之
    財產為假扣押，經原法院以97年度裁全字第 7號為准許之裁
    定，無再限期命相對人起訴必要等由，駁回抗告人之聲請，
    固非無據；經查相對人於96年 8月27日以原法院96年度裁全
    字第 10479號假扣押裁定，聲請臺灣板橋地方法院以96年度
    執全字第3228號對於抗告人及侯西隆之財產於新臺幣 (以下
    同)三千萬元範圍，為假扣押之執行，96年9月28日抗告人聲
    請限期起訴，96年10月29日相對人對於抗告人及侯西隆提起
    損害賠償之訴，請求抗告人、侯西隆應連帶給付相對人三千
    萬元，經原法院以96年度重訴字第1544號侵權行為損害賠償
    事件受理在案；嗣後，相對人另以原法院97年度裁全松字第
     5號假扣押裁定，聲請臺灣板橋地方法院以97年度執全字竹
    字第362號就抗告人之財產，於2,400萬元範圍內為假扣押之
    執行，相對人迄未就臺灣板橋地方法院以97年度執全字竹字
    第362號就抗告人之財產於於2,400萬元範圍內為假扣押執行
    ，提起本案訴訟、或於原法院96年度重訴字第1544號侵權行
    為損害賠償事件提起追加之訴等事實，均為相對人所不爭執
    ，有本院準備程序筆錄、臺灣板橋地方法院以96年度執全字
    第3228號假扣押卷面、相對人民事聲請狀、原法院96年度裁
    全字第 10479號假扣押裁定，臺灣板橋地方法院民事執行處
    囑託查封登記書、抗告人聲請限期起訴狀、臺灣臺北地方法
    院民事庭通知書、相對人民事起訴狀等在卷(本院卷)足稽。
四、從而，相對人對於臺灣板橋地方法院以97年度執全字竹字第
    362號就抗告人之財產於於2,400萬元範圍內為假扣押執行，
    顯未提起本案訴訟，至為明確，原法院駁回抗告人之聲請，
    容有未恰；抗告意旨，指摘原法院之裁定不當，求予廢棄，
    非無理由，應由本院予以廢棄，更為裁定如主文第 2項所示
    。
五、據上論結，本件抗告為有理由，依民事訴訟法第492條、第9
    5條、第78條，裁定如主文。
中    華    民    國    97    年     7    月     3    日
                    民事第五庭
                        審判長法  官  魏麗娟
                              法  官  梁宏哲
                              法  官  陳博享
正本係照原本作成。
本裁定除以適用法規顯有錯誤為理由，並經本院許可外，不得再
抗告。如提起再抗告，應於收受後10日內委任律師為訴訟代理人
向本院提出再抗告狀。並繳納再抗告費新台幣１千元。
中    華    民    國    97    年    7     月    4     日
                              書記官  鄭靜如


司法院資訊處製作；財團法人民間司法改革基金會備份。
